臺灣屏東地方法院民事裁定
110年度消債職聲免字第83號
聲  請  人  
即 債務 人  李雨宸即李宏吉


代  理  人  蔡明哲律師
相  對  人  
即 債權 人  合作金庫商業銀行股份有限公司

法定代理人  雷仲達  
代  理  人  林宜萱  
相  對  人  
即 債權 人  台北富邦商業銀行股份有限公司

法定代理人  程耀輝  


相  對  人  
即 債權 人  國泰世華商業銀行股份有限公司

法定代理人  郭明鑑  
代  理  人  蔡政宏  
相  對  人  
即 債權 人  花旗（台灣）商業銀行股份有限公司


法定代理人  莫兆鴻  


代  理  人  陳正欽  
相  對  人  
即 債權 人  臺灣新光商業銀行股份有限公司

法定代理人  李增昌  
代  理  人  陳建富  
相  對  人  
即 債權 人  陽信商業銀行股份有限公司

法定代理人  陳勝宏  


相  對  人  
即 債權 人  永豐商業銀行股份有限公司

法定代理人  陳嘉賢  
代  理  人  呂亮毅  
相  對  人  
即 債權 人  台新國際商業銀行股份有限公司

法定代理人  尚瑞強  


相  對  人  
即 債權 人  良京實業股份有限公司

法定代理人  平川秀一郎



相  對  人  
即 債權 人  滙誠第一資產管理股份有限公司

法定代理人  莊仲沼  


相  對  人  
即 債權 人  富邦資產管理股份有限公司

法定代理人  洪主民  


相  對  人  
即 債權 人  金陽信資產管理股份有限公司

法定代理人  陳雨利  
代  理  人  陳信華  
相  對  人  
即 債權 人  元大國際資產管理股份有限公司

法定代理人  宋耀明  
代  理  人  詹凱傑  
上列當事人聲請消費者債務清理事件，本院裁定如下：
    主  文
債務人李雨宸即李宏吉應予免責。
    理  由
一、按法院為終止或終結清算程序之裁定確定後，除別有規定外
    ，應以裁定免除債務人之債務。消費者債務清理條例（下稱
    消債條例）第132條定有明文。又法院裁定開始清算程序後
    ，債務人有薪資、執行業務所得或其他固定收入，扣除自己
    及依法應受其扶養者所必要生活費用之數額後仍有餘額，而
    普通債權人之分配總額低於債務人聲請清算前二年間，可處
    分所得扣除自己及依法應受其扶養者所必要生活費用之數額
    者，法院應為不免責之裁定。但債務人證明經普通債權人全
    體同意者，不在此限。另債務人有下列各款情形之一者，法
    院應為不免責之裁定。但債務人證明經普通債權人全體同意
    者，不在此限：一、於七年內曾依破產法或本條例規定受免
    責。二、故意隱匿、毀損應屬清算財團之財產，或為其他不
    利於債權人之處分，致債權人受有損害。三、捏造債務或承
    認不真實之債務。四、聲請清算前二年內，因消費奢侈商品
    或服務、賭博或其他投機行為，所負債務之總額逾聲請清算
    時無擔保及無優先權債務之半數，而生開始清算之原因。五
    、於清算聲請前一年內，已有清算之原因，而隱瞞其事實，
    使他人與之為交易致生損害。六、明知已有清算原因之事實
    ，非基於本人之義務，而以特別利於債權人中之一人或數人
    為目的，提供擔保或消滅債務。七、隱匿、毀棄、偽造或變
    造帳簿或其他會計文件之全部或一部，致其財產之狀況不真
    確。八、故意於財產及收入狀況說明書為不實之記載，或有
    其他故意違反本條例所定義務之行為，致債權人受有損害，
    或重大延滯程序，復為同條例第133、134條所明定。另按法
    院裁定開始更生程序後，債務人免責前，法院裁定開始清算
    程序，其已進行之更生程序，適於清算程序者，作為清算程
    序之一部，其更生聲請視為清算聲請，消債條例第78條第1
    項亦定有明文。
二、經查：
㈠、聲請人前於民國109年5月28日聲請更生，經本院以109年度消
    債更字第73號裁定自109年9月14日中午12時起開始更生程序
    。嗣於更生程序進行中，因聲請人所提更生方案未獲債權人
    會議可決，且無從依消債條例第64條第1項規定逕予認可，
    經本院以110年度消債清字第10號裁定自110年5月17日中午1
    2時起開始清算程序。嗣聲請人清算財團之財產分配完結，
    各相對人共受償新臺幣（下同）409,755元後，本院於110年
    11月3日以110年度司執消債清字第38號裁定終結清算程序確
    定等情，業經調取上開卷宗核閱屬實。
㈡、關於聲請人於開始更生程序後迄今之收入部分，聲請人無固
    定所得，每月生活費由其友人鄭金梅資助，業據其陳明在卷
    ，且聲請人109年無所得，其109年8月6日自詩意美國際商貿
    有限公司退保勞保後，即無加保資料，經本院調取其之稅務
    電子閘門網路資料查詢表及勞保局電子閘門網路資料查詢表
    核閱無誤，顯未受僱於任何公司或商號，堪信屬實。至聲請
    人之支出部分，則依消債條例第64條之2第1項規定，以109
    至111年衛生福利部公告每人每月最低生活費之1.2倍即14,8
    66元、15,946元及17,076元認列。基上，聲請人之固定收入
    扣除前開必要支出後，已無剩餘，堪認本件無消債條例第13
    3條應不免責之事由。
㈢、再者，相對人固主張聲請人之消費明細多為奢侈消費，應有
    消債條例第134條第4款規定之不免責事由，惟據修正前之該
    規定可知，因債務人之浪費行為屬不免責之事由，故債務人
    多因此款事由而不獲免責，為免對債務人過苛，100年修法
    後之該規定業將消費奢侈商品或服務、賭博或其他投機行為
    所生債務限縮於聲請清算前2年。而聲請人聲請清算前2年即
    107年6月至109年5月間，已無新增之交易記錄，經審閱相對
    人之陳報狀甚明，自無該規定之適用。此外，復查無聲請人
    有消債條例第134條所定其他各款應不免責事由，揆諸前揭
    說明，聲請人既經終止或終結清算程序之裁定確定後，依消
    債條例第132條規定，應裁定免除其債務。
三、綜上所述，本件聲請人並無消債條例第133條之適用，且查
    無消債條例第134條各款所定應不免責之情事，依上說明，
    自應依首開規定裁定本件聲請人免責，爰裁定如主文。
中　　華　　民　　國　　111 　年　　5 　　月　　9 　　日
                  民事庭  法　官　曾吉雄
上為正本係照原本作成。
如不服本裁定，應於裁定送達後10日內，以書狀向本院提出抗告
，並繳納抗告費新臺幣1千元。
中　　華　　民　　國　　111 　年　　5 　　月　　9 　　日
  　                      書記官　鄭美雀